packages/rho/utils/aspell/lib/aspell-0.60/ru_affix.dat
SFX y Y 335
SFX y деть жу деть
SFX y деться жусь деться
SFX y еть лю петь
SFX y еться люсь петься
SFX y еть ю реть
SFX y еться юсь реться
SFX y сеть шу сеть
SFX y еть им [дмнпрст]еть
SFX y еться имся [дрт]еться
SFX y еть ишь [дмнпрст]еть
SFX y еться ишься [дрт]еться
SFX y еть ите [дмнпрст]еть
SFX y еться итесь [дрт]еться
SFX y еть ит [дмнпрст]еть
SFX y еться ится [дрт]еться
SFX y еть ят [дмнпрст]еть
SFX y еться ятся [дрт]еться
SFX y ыть уду быть
SFX y ыться удусь быться
SFX y ыть удем быть
SFX y ыться удемся быться
SFX y ыть удешь быть
SFX y ыться удешься быться
SFX y ыть удете быть
SFX y ыться удетесь быться
SFX y ыть удет быть
SFX y ыться удется быться
SFX y ыть удут быть
SFX y ыться удутся быться
SFX y ть ву лыть
SFX y ться вусь лыться
SFX y ть вем лыть
SFX y ться вемся лыться
SFX y ть вешь лыть
SFX y ться вешься лыться
SFX y ть вете лыть
SFX y ться ветесь лыться
SFX y ть вет лыть
SFX y ться вется лыться
SFX y ть вут лыть
SFX y ться вутся лыться
SFX y зать жу зать
SFX y заться жусь заться
SFX y зать жем зать
SFX y заться жемся заться
SFX y зать жешь зать
SFX y заться жешься заться
SFX y зать жете зать
SFX y заться жетесь заться
SFX y зать жет зать
SFX y заться жется заться
SFX y зать жут зать
SFX y заться жутся заться
SFX y сать шу [^о]сать
SFX y саться шусь [^о]саться
SFX y сать шем [^о]сать
SFX y саться шемся [^о]саться
SFX y сать шешь [^о]сать
SFX y саться шешься [^о]саться
SFX y сать шете [^о]сать
SFX y саться шетесь [^о]саться
SFX y сать шет [^о]сать
SFX y саться шется [^о]саться
SFX y сать шут [^о]сать
SFX y саться шутся [^о]саться
SFX y ать у осать
SFX y аться усь осаться
SFX y ать ем осать
SFX y аться емся осаться
SFX y ать ешь осать
SFX y аться ешься осаться
SFX y ать ете осать
SFX y аться етесь осаться
SFX y ать ет осать
SFX y аться ется осаться
SFX y ать ут осать
SFX y аться утся осаться
SFX y жать гу жать
SFX y жаться гусь жаться
SFX y ать им жать
SFX y аться имся жаться
SFX y ать ишь жать
SFX y аться ишься жаться
SFX y ать ите жать
SFX y аться итесь жаться
SFX y ать ит жать
SFX y аться ится жаться
SFX y жать гут жать
SFX y жаться гутся жаться
SFX y ить ю лить
SFX y ить ем лить
SFX y ить ешь лить
SFX y ить ете лить
SFX y ить ет лить
SFX y ить ют лить
SFX y ть м дать
SFX y ться мся даться
SFX y ть дим дать
SFX y ться димся даться
SFX y ть шь дать
SFX y ться шься даться
SFX y ть дите дать
SFX y ться дитесь даться
SFX y ть ст дать
SFX y ться стся даться
SFX y ть дут дать
SFX y ться дутся даться
SFX y кать чу [^с]кать
SFX y каться чусь [^с]каться
SFX y кать чем [^с]кать
SFX y каться чемся [^с]каться
SFX y кать чешь [^с]кать
SFX y каться чешься [^с]каться
SFX y кать чете [^с]кать
SFX y каться четесь [^с]каться
SFX y кать чет [^с]кать
SFX y каться чется [^с]каться
SFX y кать чут [^с]кать
SFX y каться чутся [^с]каться
SFX y скать щу скать
SFX y скаться щусь скаться
SFX y скать щем скать
SFX y скаться щемся скаться
SFX y скать щешь скать
SFX y скаться щешься скаться
SFX y скать щете скать
SFX y скаться щетесь скаться
SFX y скать щет скать
SFX y скаться щется скаться
SFX y скать щут скать
SFX y скаться щутся скаться
SFX y рать еру [бд]рать
SFX y раться ерусь [бд]раться
SFX y рать ерем [бд]рать
SFX y раться еремся [бд]раться
SFX y рать ерешь [бд]рать
SFX y раться ерешься [бд]раться
SFX y рать ерете [бд]рать
SFX y раться еретесь [бд]раться
SFX y рать ерет [бд]рать
SFX y раться ерется [бд]раться
SFX y рать ерут [бд]рать
SFX y раться ерутся [бд]раться
SFX y рать ру [^бд]рать
SFX y раться русь [^бд]раться
SFX y рать рем [^бд]рать
SFX y раться ремся [^бд]раться
SFX y рать решь [^бд]рать
SFX y раться решься [^бд]раться
SFX y рать рете [^бд]рать
SFX y раться ретесь [^бд]раться
SFX y рать рет [^бд]рать
SFX y раться рется [^бд]раться
SFX y рать рут [^бд]рать
SFX y раться рутся [^бд]раться
SFX y тать чу [^с]тать
SFX y таться чусь [^с]таться
SFX y тать чем [^с]тать
SFX y таться чемся [^с]таться
SFX y тать чешь [^с]тать
SFX y таться чешься [^с]таться
SFX y тать чете [^с]тать
SFX y таться четесь [^с]таться
SFX y тать чет [^с]тать
SFX y таться чется [^с]таться
SFX y тать чут [^с]тать
SFX y таться чутся [^с]таться
SFX y ть ну стать
SFX y ться нусь статься
SFX y ть нем стать
SFX y ться немся статься
SFX y ть нешь стать
SFX y ться нешься статься
SFX y ть нете стать
SFX y ться нетесь статься
SFX y ть нет стать
SFX y ться нется статься
SFX y ть нут стать
SFX y ться нутся статься
SFX y ать лю спать
SFX y аться люсь спаться
SFX y ать им спать
SFX y аться имся спаться
SFX y ать ишь спать
SFX y аться ишься спаться
SFX y ать ите спать
SFX y аться итесь спаться
SFX y ать ит спать
SFX y аться ится спаться
SFX y ать ят спать
SFX y аться ятся спаться
SFX y слать шлю слать
SFX y слаться шлюсь слаться
SFX y слать шлем слать
SFX y слаться шлемся слаться
SFX y слать шлешь слать
SFX y слаться шлешься слаться
SFX y слать шлете слать
SFX y слаться шлетесь слаться
SFX y слать шлет слать
SFX y слаться шлется слаться
SFX y слать шлют слать
SFX y слаться шлются слаться
SFX y ать у рвать
SFX y аться усь рваться
SFX y ать ем рвать
SFX y аться емся рваться
SFX y ать ешь рвать
SFX y аться ешься рваться
SFX y ать ете рвать
SFX y аться етесь рваться
SFX y ать ет рвать
SFX y аться ется рваться
SFX y ать ут рвать
SFX y аться утся рваться
SFX y вать ову звать
SFX y ваться овусь зваться
SFX y вать овем звать
SFX y ваться овемся зваться
SFX y вать овешь звать
SFX y ваться овешься зваться
SFX y вать овете звать
SFX y ваться оветесь зваться
SFX y вать овет звать
SFX y ваться овется зваться
SFX y вать овут звать
SFX y ваться овутся зваться
SFX y нать оню гнать
SFX y наться онюсь гнаться
SFX y нать оним гнать
SFX y наться онимся гнаться
SFX y нать онишь гнать
SFX y наться онишься гнаться
SFX y нать оните гнать
SFX y наться онитесь гнаться
SFX y нать онит гнать
SFX y наться онится гнаться
SFX y нать онят гнать
SFX y наться онятся гнаться
SFX y хать шу хать
SFX y хаться шусь хаться
SFX y хать шем хать
SFX y хаться шемся хаться
SFX y хать шешь хать
SFX y хаться шешься хаться
SFX y хать шете хать
SFX y хаться шетесь хаться
SFX y хать шет хать
SFX y хаться шется хаться
SFX y хать шут хать
SFX y хаться шутся хаться
SFX y есть ту честь
SFX y есть тем честь
SFX y есть тешь честь
SFX y есть тете честь
SFX y есть тет честь
SFX y есть тут честь
SFX y есть яду сесть
SFX y есть ядем сесть
SFX y есть ядешь сесть
SFX y есть ядете сесть
SFX y есть ядет сесть
SFX y есть ядут сесть
SFX y ть у лезть
SFX y ть ем лезть
SFX y ть ешь лезть
SFX y ть ете лезть
SFX y ть ет лезть
SFX y ть ут лезть
SFX y сть ду асть
SFX y сться дусь асться
SFX y сть дем асть
SFX y сться демся асться
SFX y сть дешь асть
SFX y сться дешься асться
SFX y сть дете асть
SFX y сться детесь асться
SFX y сть дет асть
SFX y сться дется асться
SFX y сть дут асть
SFX y сться дутся асться
SFX y ять ну мять
SFX y яться нусь мяться
SFX y ять нем мять
SFX y яться немся мяться
SFX y ять нешь мять
SFX y яться нешься мяться
SFX y ять нете мять
SFX y яться нетесь мяться
SFX y ять нет мять
SFX y яться нется мяться
SFX y ять нут мять
SFX y яться нутся мяться
SFX y и у расти
SFX y и ем расти
SFX y и ешь расти
SFX y и ете расти
SFX y и ет расти
SFX y и ут расти
SFX y сти ду вести
SFX y стись дусь вестись
SFX y сти дем вести
SFX y стись демся вестись
SFX y сти дешь вести
SFX y стись дешься вестись
SFX y сти дете вести
SFX y стись детесь вестись
SFX y сти дет вести
SFX y стись дется вестись
SFX y сти дут вести
SFX y стись дутся вестись
SFX y сти ту лести
SFX y стись тусь лестись
SFX y сти тем лести
SFX y стись темся лестись
SFX y сти тешь лести
SFX y стись тешься лестись
SFX y сти тете лести
SFX y стись тетесь лестись
SFX y сти тет лести
SFX y стись тется лестись
SFX y сти тут лести
SFX y стись тутся лестись
SFX y сти бу рести
SFX y сти бем рести
SFX y сти бешь рести
SFX y сти бете рести
SFX y сти бет рести
SFX y сти бут рести
SFX y чь гу чь
SFX y чь жем чь
SFX y чь жешь чь
SFX y чь жете чь
SFX y чь жет чь
SFX y чь гут чь


SFX Z Y 3
SFX Z ый о [влнрт]ый
SFX Z ий и [сц]кий
SFX Z ий е щий
